【裁判字號】    92,上訴,654
【裁判日期】    920828
【裁判案由】    違反槍砲彈藥刀械管制條例
【裁判全文】
臺灣高等法院臺南分院刑事判決              九十二年度上訴字第六五四號   Ｃ
      上  訴  人
      即  被  告  甲  ○  ○
      選任辯護人  曾  柏  暠
右上訴人因違反槍砲彈藥刀械管制條例案件，不服臺灣臺南地方法院九十二年度訴字
第二五五號中華民國九十二年五月八日日第一審判決（起訴案號：臺灣臺南地方法院
檢察署九十一年度偵字第一一五０九號），提起上訴，本院判決如左：
      主      文
上訴駁回。
      事      實
一、甲○○（綽號牛奶進）未經許可，基於製造鋼筆槍主要組成零件之概括犯意，先
    後於民國九十一年六、七月間某日及其後數日，前往台南縣仁德鄉○○街一五七
    巷三十六號楊政龍住處，委由不知情之楊政龍在上開處所，製造土製鋼管槍之撞
    針第一次製造十支，第二次又製造十支，共計二十枝（其中十一枝並未扣案）。
    嗣於九十一年八月三十日晚間十時許，經警據報持台灣台南地方法院核發之搜索
    票，前往王尚文位在台南市○○街一六九號之住處搜索時，當場扣得先前由甲○
    ○所寄藏在王尚文住處之鋼管槍十枝（此部分鋼筆槍經送驗結果，因不具殺傷力
    ，由檢察官對王尚文部分持有改造槍枝部分之犯行，另為不起訴處分確定）後；
    經王尚文之供述，始於翌日中午十二時二十五分許，至被告甲○○與其母親王連
    菊及胞妹陳淑玲所租住位之台南市○○路一九八巷四０弄四號之住處，經陳淑玲
    之同意後進入該屋內搜索，並在該屋之客廳內查獲上開鋼管槍之撞針九支，始循
    線查知上情。
二、案經台南市警察局第一分局報請台灣台南地方法院檢察署檢察官偵查起訴。
      理      由
一、訊據上訴人即被告甲○○矢口否認有上開犯行，辯稱：伊與楊政龍不認識，並未
    委其製造土製鋼管槍之撞針，亦未託寄鋼管槍十枝在王尚文處，在伊母親租屋處
    查扣案之撞針九支非伊所有等語。
二、惟查被告確於民國九十一年六、七月間，先後二次委由不知情之楊政龍在台南縣
    仁德鄉○○街一五七巷三十六號其住處製造土製鋼管槍之撞針，第一次製造十支
    ，第二次又製造十支，共計二十枝，復於九十一年八月三十一日中午，在被告與
    其母親陳王連菊胞妹陳淑玲租住之台南市○區○○路一九八巷四十弄四號查獲撞
    針九支等情，業據楊政龍於警訊時供稱：「問：警方提示甲○○用飲製造槍械之
    撞針，是否你替甲○○代為製造？答：是由我製造無誤」、「甲○○於何時請你
    製作？答：約於一、二個月前，正確時間我忘記」、「問：你總共替甲○○做幾
    次？做幾個？答：做二次。第一次做十個，他說不好用，第二次又做十個」（詳
    警卷第十三頁、第十四頁），於偵查中亦稱：警訊所述屬實，撞針是甲○○叫伊
    做的，共做二次，一次做十個，並當庭指認甲○○無誤（詳偵查卷第二十三頁）
    ，至原審審理時復為相同之供述（詳原審卷第三十頁）。另王尚文亦證稱：伊確
    代被告甲○○保管鋼管槍十枝，並幫濆漆，復於九十一年六月底某晚，騎機車載
    甲○○至台南縣仁德鄉○○街一五七巷三十六號拿撞針（以上詳警卷第三頁、第
    八頁、偵查卷第二十二頁、原審卷第三十頁），被告之胞妹陳淑玲復供承確在上
    址查扣撞針九支屬實（詳警卷第十二頁、偵查卷第二十一頁），並有扣案之撞針
    玖支可按。是被告委由不知情之楊政龍製造土製鋼管槍之撞針之犯行，已甚明確
    ，所辯伊與楊政龍不認識，並未委其製造土製鋼管槍之撞針及證人楊政龍於原審
    審理時雖稱被告係與他人於夜間一同前來，不太認得出來是否被告委託製造及證
    人王尚文證稱其係聽一名綽號「小柱」之人說被告擁有撞針並係載小柱前後拿取
    撞針等情云云，均屬卸責及迴護之詞，不足採信。
三、再扣案之撞針經送內政部轉刑事警察局鑑驗結果，確屬槍砲彈藥刀械管制條例所
    管制之槍砲主要組成零件，此有內政部九十二年一月二十一日內授警字第０九二
    ００七五一０三號函文一紙在卷足按（附於偵查卷第三十四頁）。被告之辯護人
    於原審雖辯稱：被告同案因製造主體槍管經鑑定不具殺傷力，而經檢察官於九十
    二年一月二十四日以九十一年度偵字第一一五０九號、第一一七四二號、第一一
    五八七號為不起訴處分，則撞針當亦無殺傷力，應本為相同之處理云云。然另槍
    砲彈藥刀械管制條例第十三條第一項：「未經許可，製造、販賣或運輸槍砲、彈
    藥之主要組成零件者，處三年以上十年以下有期徒刑，併科新台幣七百萬元以下
    罰金」，其條文中並無主要組成零件需有殺傷力為構成要件，此觀諸上開條文自
    明，是被告所製造之撞針，既經鑑定為槍枝之主要組成零件，公訴人上開不起訴
    處分並不影響本件被告犯行之成立，並予敘明。
四、綜上所查，本件事證明確，被告之犯行已堪予認定，應依法論科。查被告未經許
    可製造槍砲之主要組成零件，核其所為，係違反槍砲彈藥刀械管制條例第十三條
    第一項之罪。被告利用不知情之證人楊政龍製造槍枝之主要組成零件，為間接正
    犯。又其前後兩次製造槍枝主要零件之犯行，時間緊接，所犯構成要件相同，顯
    係基於概括犯意反覆為之，為連續犯，應依刑法第五十六條規定論以一罪並加重
    其刑。扣案之撞針玖支，雖非違禁物，亦非被告供犯罪所用或供犯罪預備之用，
    惟應屬被告犯罪所得之物，復為被告所有，爰依刑法第三十八條第一項第三款宣
    告沒收。另未扣案之十一支撞針，為免將來執行困難，爰不另諭知宣告沒收。
五、原審審理結果，認被告罪證明確，適用槍砲彈藥刀械管制條例第十三條第一項，
    刑法第十一條前段、第五十六條、第四十二條第二項前段、第三十八條第一項第
    三款，罰金罰鍰提高標準條例第二條，並審酌被告犯罪之動機、目的、手段、犯
    罪情節及犯罪後態度等一切情狀，量處有期徒刑參年陸月，併科罰金新台幣拾伍
    萬元，罰金部分並諭知如易服勞役，以新台幣玖佰元即銀元佰元折算壹日。扣
    案之撞針玖支均沒收，另未扣案之十一支撞針，為免將來執行困難，不另諭知宣
    告沒收。認事用法俱無不合，量刑亦稱妥適，被告上訴意旨否認犯罪，空言指摘
    原判決不當，並無可取，為無理由，應予駁回。
據上論斷，應依刑事訴訟法第三百六十八條，判決如主文。
本案經檢察官劉欽銘到庭執行職務。
中    華    民    國      九十二      年      八      月      二十八    日
                                  臺灣高等法院臺南分院刑事第五庭
                                      審判長法官  楊    明    章
                                            法官  沈    揚    仁
                                            法官  戴    勝    利
右正本證明與原本無異。
如不服本判決，應於判決送達後十日內向本院提出上訴狀，其未敘述理由者並應於提
出上訴狀後十日內向本院補提理由書（應附繕本)。
                                      法院書記官  吳    銘    添
中    華    民    國      九十二      年      八      月      二十九    日
附錄法條：
槍砲彈藥刀械管制條例第十三條第一項：未經許可，製造、販賣或運輸槍砲、彈藥之
                                    主要組成零件者，處三年以上十年以下有期
                                    徒刑，併科新台幣七百萬元以下罰金。


司法院資訊處製作；財團法人民間司法改革基金會備份。
